【裁判字號】    99,交抗,2
【裁判日期】    990114
【裁判案由】    違反道路交通管理處罰條例
【裁判全文】
臺灣高等法院交通事件裁定               99年度交抗字第2號
                                       99年度交抗字第19號
                                       99年度交抗字第20號
抗  告  人
即受處分人  甲○○
上列抗告人因違反道路交通管理處罰條例案件，不服臺灣士林地
方法院，中華民國98年11月18日所為裁定（98年度交聲字第1269
、1270、1271號），提起抗告，本院裁定如下：
    主  文
抗告駁回。
    理  由
一、抗告意旨略以：系爭車輛之停放地點於遭舉發時並未劃設紅
    線，係於抗告人申訴後所補劃。若「未劃設禁止臨時停車之
    紅實線仍不得停車」，則執法單位何需事後加以補劃標線。
    再者，主管機關事後補劃之紅線距離巷口亦未達10公尺，如
    此隨意而為之執法方式顯有瑕疵。執法單位對該路段之執法
    方式，確實誤導百姓以為該路段為可供停車之路段。系爭交
    岔路口於系爭車輛停放處之對側設有機車停車格，此為同一
    路段左右兩側有不同執法標準，因此應以適當之標誌或標線
    讓百姓明知，否則無辜受罰且難以信服。
二、原裁定意旨略以: 抗告人即受處分人甲○○於民國98年8月
    19日15時50分許、98年8月19日19時7分許、98年8月20日10
    時56分許，將其所有車牌號碼2C-2630號自用小客車，停放
    在臺北市○○區○○街1段46巷、距與迪化街1段交岔路口（
    下稱系爭交岔路口）10公尺內，為警依道路交通管理處罰條
    例第56條第1項第1款，各以「交叉路口10公尺內停車」為由
    ，拍照逕行舉發違規。抗告人向原處分機關提出申訴，經原
    處分機關函請舉發單位即臺北市政府警察局大同分局調查結
    果，仍認抗告人確有前開違規行為，原處分機關乃於98年10
    月8日以抗告人有「在禁止臨時停車處所停車」之違規事實
    ，依道路交通管理處罰條例第56條第1項第1款規定，各裁處
    異議人罰鍰900元，共2,700元。抗告人不服聲明異議，經調
    查後，仍認抗告人於上開時地有違規停車之事實，而裁定駁
    回其異議之聲明。
三、按交岔路口、公共汽車招呼站10公尺內、消防栓、消防車出
    入口5公尺內不得臨時停車；又禁止臨時停車處所不得停車
    ，道路交通安全規則第111條第1項第2款及第112條第1項第1
    款分別定有明文。次按汽車駕駛人停車時，在禁止臨時停車
    處所停車者，處新臺幣（下同）600元以上1,200元以下罰鍰
    ，道路交通管理處罰條例第56條第1項第1款亦有明文規定。
四、經查:
  (一)、抗告人於98年8月19日15時50分許、98年8月19日19時7分
      許、98年8月20日10時56分許，將其所有車牌號碼2C-2630
      號自用小客車，停放在臺北市○○區○○街1段46巷、距
      與迪化街1段交岔路口（下稱系爭交岔路口）10公尺內，
      經臺北市政府警察局大同分局拍照逕行舉發違規之事實，
      有臺北市政府警察局北市警交大字第AR0000000、AR0000
      000、AR0000000號舉發違反道路交通管理事件通知單影本
      各1紙（見原法院卷第17-18頁）及臺北市政府警察局大同
      分局98年11月3日函附彩色舉發照片6張（見原法院卷第
      24-27頁）在卷可稽，此部分事實洵堪認定。
  (二)、惟按交岔路口10公尺內，不得臨時停車；或設有禁止停車
      標誌、標線之處所不得停車。道路交通安全規則第111條
      第1項第2款及第112條第1項第1款分別定有明文。由上開
      二條文併列處罰之立法例，顯見其所稱禁止停車之處所，
      有二種不同之性質，其一為經主管機關為顧及交通順暢、
      安全之考量，劃設標線或設置標誌後始禁止停車之處所；
      另為如交岔路口、公共汽車招呼站10公尺內、消防栓等禁
      止臨時停車處所，此等處所本質上即屬禁止停車之處所，
      自不待主管機關劃設或設置標線、標誌，若有所劃設或設
      置，則僅具有提醒、督促駕駛人注意之作用而已。是抗告
      人將車停放於交岔路口10公尺內，依前開說明，係本質上
      不得臨時停車之處所，抗告人辯以同一路段左右兩側有不
      同執法標準，顯有瑕疵云云，自不足採。其違規事實明確
      ，原法院據以駁回抗告人之異議，核無不當。受處分人之
      抗告意旨，為無理由，應予駁回。
五、據上論結，應依道路交通案件處理辦法第26條，刑事訴訟法
    第412條，裁定如主文。
中    華    民    國    99    年    1     月    14    日
            刑事第二十二庭審判長法  官  郭雅美
                                法  官  李麗珠
                                法  官  洪于智
以上正本證明與原本無異。
不得再抗告。
                                書記官  強梅芳
中    華    民    國    99    年    1     月    14    日


司法院資訊處製作；財團法人民間司法改革基金會備份。
